臺灣彰化地方法院刑事裁定　　　　　　　96年度秩抗字第19號
抗　告　人
即被移送人　乙○○
上列抗告人因違反社會秩序維護法案件，不服本院北斗簡易庭九
十六年度斗秩字第三九號中華民國九十六年九月二十九日之裁定
（移送案號：九十六年九月十日北警分偵字第０九六００一四九
一三號），提起抗告，本院合議庭裁定如下：
    主  文
原裁定撤銷。
乙○○藉端滋擾住戶，處罰鍰新臺幣肆仟伍佰元。
    事實理由及證據
一、本件移送意旨略以：被移送人乙○○於民國九十六年七月十
    九日十三時許及同年八月八日上午十一時，在彰化縣北斗鎮
    ○○路九二一號（全家便利商店），以000000000
    號之公共電話撥打被害人甲○○家中電話（０四）0000
    000，但於接通後並未回應，不久隨即掛斷，以此方式藉
    端滋擾，而有違反社會秩序維護法第六十八條第二款之藉端
    滋擾住戶行為（移送書誤載為第六十三條第二款）。
二、本件抗告意旨略以：抗告人平日以駕駛計程車為業，與甲○
    ○並不相識，關於其認抗告人無端撥打甲○○家中電話，接
    通後隨即掛斷，藉此騷擾，純屬誤會，非可以甲○○之指證
    及調閱錄影監紀錄而認抗告人有藉端滋擾住戶之行為等語。
三、經查，證人丙○○○○到庭證稱：（問：本案是你承辦？）
    是。（問：當時為何查悉本件電話是抗告人乙○○打的？）
    我們根據被害人報案後，調閱被害人被滋擾的電話通聯紀錄
    ，查出是由在彰化縣北斗鎮○○里○○路九二一號（全家便
    利商店）所設置之公共電話所撥打的，之後去核對被害人講
    被騷擾的時間，再去調閱該公共電話的監視器。其中卷附照
    片０四─0000000號之公共電話是在彰化縣北斗鎮○
    ○里○○路九二一號（全家便利商店），該處有監視器，我
    們有調閱該監視器，另一支０四─0000000號電話是
    在彰化縣田中鎮○○路○段，該處沒有監視器。經調閱結果
    被害人所稱被滋擾的時段，經我們有比對該時段乙○○有駕
    駛他的計程車到該處，乙○○也有下車。我們根據車上的徽
    章，經查證跟抗告人乙○○計程車上的徽章一樣。（問：你
    們當時並沒有鎖定人去查，而是用電話去查，再去看監視器
    ，為何認為是乙○○？）超商有拿監視器給我們看，而我們
    一眼就可以看出是乙○○，因為他是我轄區的居民，所以我
    認識他，從監視錄影帶上看可以看出就是乙○○。當時便利
    商店有放監視器給我們看，當時乙○○有走到車後，在車後
    走來走去。（問：當時如何一眼看出就是乙○○？）因為當
    時乙○○綁著頭髮的頭型看得出來，就像現在綁著辮子，身
    形比較好認出。（問：他們兩邊有無糾紛？）我後來聽說是
    有糾紛，就是乙○○會對被害人家裡潑糞。（問：當時你們
    調出錄音帶就是如卷內所附照片？）對。因為該時間點只有
    這輛計程車及乙○○在那裡出入，從鏡頭一眼就可以得出來
    就是乙○○等語，又被害人亦到庭陳稱：我先生從九十一年
    當鎮長之後就常常有人到我家潑糞，我附近的菜市場就有人
    說這是「孟冬」做的，但是我沒有證據，之後我就裝設錄影
    器，而有拍攝到乙○○的身影，我家曾經被潑糞五、六次之
    後乙○○才寫悔過書（並提出被移送人所書寫之悔過書一份
    ），之後我家就被常常打電話騷擾。我跟前二任鎮長的太太
    聊天中也得知之前乙○○也常常打電話騷擾他們，乙○○會
    不定時的打電話，有時候如果是小孩子接聽的話就是會出怪
    聲，如果大人接的電話就是不出聲音，有時候三更半夜打，
    有時候中午打電話，有時候連續打十幾通等語，參以被移送
    人陳稱其常去彰化縣北斗鎮○○路九二一號全家便利商店繳
    錢，監視錄影帶翻拍照片上停在該便利商店之車輛為其所駕
    駛之計程車等情，及警方所調閱之０四─0000000號
    電話之雙向通聯顯示：九十六年八月八日上午十一時五十六
    分三十秒至同日中午十二時十八分二十九秒止，由裝置在彰
    化縣北斗鎮○○路九二一號（全家便利商店）之00000
    0000號之公共電話撥打至被害人甲○○家中電話（０四
    ）0000000，前後共達十七次，且通話秒數均為一至
    二秒，此有通聯調閱查詢單一份在卷可稽，綜上各點所述，
    足認九十六年八月八日上午十一時五十六分三十秒至同日中
    午十二時十八分二十九秒止，撥打至甲○○家中之電話確係
    被移送人所撥打，且其在二十餘分鐘內即撥打高達十七次之
    電話至甲○○家中，並不出聲，顯已滋擾甲○○，是以被移
    送人雖以其並不認識甲○○，與其亦無怨隙，其沒有打騷擾
    電話之理由等語置辯，然其所辯顯係事後飾卸之詞，不足採
    信。
四、按藉端滋擾住戶、工廠、公司行號、公共場所或公眾得出入
    之場所者，處三日以下拘留或新臺幣一萬二千元以下罰鍰，
    社會秩序維護法第六十八條第二款定有明文。本件抗告人即
    被移送人於九十六年八月八日上午十一時五十六分三十秒至
    同日中午十二時十八分二十九秒止，由裝置在彰化縣北斗鎮
    ○○路九二一號（全家便利商店）之000000000號
    之公共電話撥打至被害人甲○○家中電話（０四）0000
    000，前後共達十七次，原審認其行為顯係觸犯社會秩序
    維護法第六十八條第二款之規定，核無不當，惟移送意旨以
    被移送人於九十六年七月十九日十三時許撥打被害人甲○○
    家中電話構成滋擾住戶部分，因被移送人否認為此部分之行
    為，且依通聯調閱查詢單所示，該時段之所撥入之電話係由
    另一支裝置在彰化縣田中鎮○○路○段之０四─00000
    00號公共電話，而證人丙○○○○又證稱該處並沒有監視
    器，又依被害人甲○○所述該滋擾電話，有時候如果是小孩
    子接聽的話就是會出怪聲，如果大人接的電話就是不出聲音
    ，故依上開事證無從認定九十六年七月十九日下午一時五十
    四分二十九秒起同日五午二時零分零二秒之三通滋擾電話為
    被移送人所撥打，故此部分依法自無從為被移送人有為滋擾
    住戶之認定，然因被移送人已有前揭滋擾住戶之行為，應依
    社會秩序維護法第六十八條第二款之規定處罰，被移送人此
    部分之行為雖不能證明，仍不影響於前開九十六年八月八日
    滋擾住戶行為之認定。原裁定認被移送人亦有九十六年七月
    十九日（原裁定誤載為九十六年七月九日）之滋擾住戶行為
    ，尚有未洽，抗告人此部分抗告為有理由，爰將原裁定予以
    撤銷，並改裁處罰鍰新臺幣四千五百元。
據上論斷，應依社會秩序維護法第五十八條、第九十二條，刑事
訴訟法第四百十三條，裁定如主文。
中　　華　　民　　國　　96　　年　　12　　月　　31　　日
                        臺灣彰化地方法院刑事第二庭
                            審判長法官  石馨文
                            法      官  黃齡玉
                            法      官  尚安雅
以上正本證明與原本無異。
本裁定不得抗告。
中　　華　　民　　國　　97　　年　　1 　　月　　2 　　日
                            書  記  官  洪年慶
